【裁判字號】    95,易,323
【裁判日期】    950626
【裁判案由】    竊盜
【裁判全文】
臺灣彰化地方法院刑事判決               95年度易字第323號
公  訴  人  臺灣彰化地方法院檢察署檢察官
被      告  戊○○
                    （另案於臺灣彰化監獄執行中）
上列被告因竊盜案件，經檢察官聲請簡易判決處刑（94年度偵字
第9636號），本院彰化簡易庭認不宜以簡易判決處刑（95年度彰
簡字第198 號），簽移本院改依通常程序審理，判決如下：
    主    文
戊○○共同連續竊盜，累犯，處有期徒刑陸月，如易科罰金，以
佰元折算壹日。
    犯罪事實
一、戊○○前因違反肅清煙毒條例案件，經本院以82年度訴字第
    2194號判決判處有期徒刑3 年確定；復因違反肅清煙毒條例
    案件，經本院以83年度訴字第1701號判決判處有期徒刑3 年
    3 月確定；上開二罪嗣經接續執行，於民國86年4 月12日假
    釋出監付保護管束，再經撤銷假釋，入監繼續執行殘刑有期
    徒刑3 年10月4 日，已於93年9 月7 日縮刑期滿執行完畢。
    仍不知悔改，因缺錢花用，竟與丙○○（為前案判決確定效
    力所及，已由檢察官另為不起訴處分）共同基於意圖為自己
    不法所有之概括犯意聯絡，分別於94年8 月20日上午某時、
    同日下午2 時36分前某時及同年月21日上午8 時42分前某時
    ，至彰化縣彰化市○○路124 號，由該建築外側之鐵梯爬上
    2 樓，並進入大門因火災已遭破壞而未關門之2 樓（原出租
    予喬堤舞蹈學院，但於93年12月15日發生火災，因出租人與
    原承租人仍有糾紛尚未解決，故仍未加以重新整修，暫無人
    使用）內，連續3 次徒手竊取彰化縣肉商公會所有之鋁門窗
    各117 公斤、58公斤及96公斤，得手後由戊○○騎乘車牌號
    碼KUZ-909 號機車搭載丙○○，將所竊得之鋁門窗載運至彰
    化市○○路之大豐資源回收站，分別於94年8 月20日中午12
    時17分、94年8 月20日下午2 時36分及94年8 月21日上午8
    時42分許，變賣予不知情之回收站人員丁○○，並取得價款
    合計新臺幣（下同）8,130 元，所得已供渠2 人花用殆盡。
    嗣為警循線查獲，始悉上情。
二、案經彰化縣警察局彰化分局報請臺灣彰化地方法院檢察署檢
    察官偵查後聲請簡易判決處刑。
    理    由
一、按被告以外之人於審判外之言詞或書面陳述，除法律有規定
    者外，不得作為證據，刑事訴訟法第159 條第1 項固定有明
    文。惟被告以外之人於審判外之陳述，雖不符前四條之規定
    ，而經當事人於審判程序同意作為證據，法院審酌該言詞陳
    述或書面陳述作成時之情況，認為適當者，亦得為證據。當
    事人、代理人或辯護人於法院調查證據時，知有第159 條第
    1 項不得為證據之情形，而未於言詞辯論終結前聲明異議者
    ，視為有前項之同意。刑事訴訟法第159 條之5 定有明文。
    查本件被告不爭執證人即被害人代表人王嘉仁、證人乙○○
    、丁○○於警詢證述之證據能力，復未於本院審判程序調查
    該證據時聲明異議（參本院95年5 月8 日準備程序筆錄第4
    頁、審判筆錄第18-19 頁），本院審酌上開證人之各該警詢
    筆錄作成時之情況，認為適當，爰依刑事訴訟法第159 條之
    5 之規定，認均為傳聞法則之例外，有證據能力。
二、訊據被告固承認曾於某日上午清晨5 時許，至彰化縣彰化市
    ○○路124 號前，由丙○○交付已堆放在該處之廢鋁鐵，並
    由伊騎乘車牌號碼KUZ-909 號機車將所竊得之鋁門窗載運至
    彰化市○○路之資源回收站變賣，所得已花用殆盡之事實。
    惟矢口否認有何竊盜犯行，辯稱：伊只是幫丙○○載東西去
    賣，次數只有1 次，且丙○○說係該址一樓之海產店老闆娘
    同意其搬運鋁門窗去賣，伊才幫丙○○載去賣云云。
三、經查：
  (一)被告戊○○曾於上開犯罪事實所示之時間載運上揭鋁門窗至
    大豐資源回收站變賣乙節，業具證人即大豐資源回收站之職
    員丁○○迭於警詢及本院審理時證述明確（分別參偵查卷第
    27-29 頁、附於本院卷之95年5 月7 日警詢筆錄及本院審判
    筆錄第15-18 頁），核與證人即共犯丙○○於本院之證述相
    符（參本院審判筆錄第6 頁），並有被告於變賣時留存予丁○○之中華民國身分證影本1 紙及大豐資源回收〈彰化場〉
    進貨單3 紙附卷可憑，應堪確定，被告辯稱伊僅至大豐資源
    回收站變賣1 次云云，顯不足採。
  (二)證人丙○○於本院審理時明確證稱：其與被告曾至上開地點
    拆解搬運鋁門窗3 次，有一天連續2 次，隔天再去1 次，當
    時是因缺錢花用，其才找被告一起去，當時其只跟被告說要
    不要賺小條的錢，沒有講細節，被告就說當然要，然後就一
    起去了等語（參本院審判筆錄第6-8 頁）；而該證人係被告
    聲請傳喚，其自己本案之竊盜犯行業經檢察官為不起訴處分
    ，是應無故意誣陷被告之必要，故其此部份之證述應非虛妄
    ；且被告與證人丙○○曾2 次為證人即彰化縣彰化市○○路
    124 號1 樓之海產店老闆乙○○目睹在上開地點搬運鋁門窗
    乙節，復據證人乙○○迭於警詢、偵查及本院審理時證述明
    確（分別參偵查卷第32-34 、63頁、本院審判筆錄第10-11
    頁），益徵被告辯稱伊僅1 次到案發地點樓下載運丙○○堆
    置該處之廢鋁鐵云云，與事實不符；況被告雖辯稱：伊幫丙○○載運鋁門窗那一次是清晨5 點多，當天係因伊騎機車要
    回家睡覺，經過彰化市○○路時，看到丙○○髒兮兮的站在
    路邊，便停車問他為何站在該處，丙○○告知因有鐵載不走
    ，且當時丙○○只騎腳踏車，沒有其他載運工具，伊才幫他
    載去賣云云（參本院審判筆錄第20-21 頁），惟此辯詞非但
    與證人丙○○證述之情節不符，且倘丙○○確實於清晨5 時
    許至案發地點搬運廢鋁鐵，豈有不自備搬運工具，而於一大
    清早站於路旁寄望遇見孰人，以尋求不確定可實現之協助的
    道理，被告上開辯詞實與常情有違，不足採信，是被告與證
    人丙○○曾3 次至上開地點拆卸搬運鋁門窗之事實，即堪確
    定。
  (三)至證人丙○○於本院作證時，一開始雖曾證稱彰化縣彰化市
    ○○路124 號1 樓海產店之老闆娘曾向其表示該址2 樓經火
    災後有一些鐵可以拿去變賣換錢云云，但業據證人即海產店
    之老闆娘甲○○於本院作證時加以否認（參本院審判筆錄第
    13頁），且證人丙○○經本院命與證人甲○○對質後，亦改
    證稱證人甲○○未告知其得至2 樓搬鐵變賣等語（參同上筆
    錄第14頁），再參以證人丙○○已明確證稱其找被告一起至
    案發地點拆卸鋁門窗變賣時，只跟被告說要不要賺小條的錢
    ，沒有講細節（參同上筆錄第8 頁）等情，則被告辯稱係丙○○說已經得海產店老闆娘同意，伊才幫忙載運云云，顯屬
    卸責之詞。
  (四)又案發現場雖曾經遭受火災破壞，但該址三樓即為所有權人
    彰化縣肉商公會之辦公室，而案發之二樓之所以尚未整理，
    係因仍有火災後續問題需處理等情，復據彰化縣肉商公會總
    幹事王嘉仁於警詢時供述明確，則所有權人顯然未有放棄所
    有權及監督管理權之意，至為明顯；被告未經同意入內竊取
    鋁門窗，自仍屬侵害彰化縣肉商公會之所有權及監督管理權
    。
  (五)綜上，本案事證已臻明確，被告竊盜犯行至堪認定，應依法
    論科。
四、核被告戊○○所為，係犯刑法第320 條第1 項之竊盜罪。被
    告與證人丙○○二人就上開竊盜犯行，有犯意聯絡與行為分
    擔，為共同正犯。被告先後3 次竊盜犯行，時間緊接，所犯
    係犯罪構成要件相同之罪名，顯係基於概括犯意反覆為之，
    為連續犯，應依刑法第56條之規定論以一罪，並依法加重其
    刑。又查被告曾因違反肅清煙毒條例案件，經本院以82年度
    訴字第2194號判決判處有期徒刑3 年確定；復因違反肅清煙
    毒條例案件，經本院以83年度訴字第1701號判決判處有期徒
    刑3 年3 月確定；上開二罪嗣經接續執行，於86年4 月12日
    假釋出監付保護管束，再經撤銷假釋，入監繼續執行殘刑有
    期徒刑3 年10月4 日，已於93年9 月7 日縮刑期滿執行完畢
    ，有臺灣高等法院被告前案紀錄表1 份附卷可憑，其受此有
    期徒刑執行完畢後，5 年以內再犯有期徒刑以上之罪，為累
    犯，應依法遞予加重其刑。爰審酌被告有毒品前科，素行非
    佳，且正值壯年，卻不思以健全身體循正途賺錢，竟以竊盜
    方式獲取不法所得，法紀觀念實有欠缺，惟本次竊盜之鋁門
    窗已經火災燒烤，可使用性已低，對被害人所造成之損害非
    鉅，且賣得金額僅8,130 元，及被告犯罪後於始終否認犯行
    ，飾詞辯解，意圖脫罪，顯然欠缺反省能力，並浪費有限且
    珍貴之司法資源等一切情狀，量處如主文所示之刑，並諭知
    易科罰金之折算標準，以示懲儆。
據上論斷，應依刑事訴訟法第452 條、第299 條第1 項前段，刑
法第28條、第56條、第320 條第1 項、第47條、第41條第1 項前
段，罰金罰鍰提高標準條例第1 條前段、第2 條，判決如主文。
本案經檢察官鮑慧忠到庭執行職務。
中    華    民    國    95    年    6     月    26    日
                  刑事第一庭    審判長法  官  周淡怡
                                      法  官  周莉菁
                                      法  官  吳永梁
以上正本證明與原本無異。
如不服本判決，應於判決送達後10日內，向本院提出上訴狀（須
附繕本）。
告訴人或被害人對於判決如有不服具備理由請求檢察官上訴者，
其上訴期間之計算係以檢察官收受判決正本之日期為準。
中    華    民    國    95    年    6    月    27    日
                                      書記官  陳美敏
附錄本案論罪科刑法條全文
中華民國刑法第320 條
意圖為自己或第三人不法之所有，而竊取他人之動產者，為竊盜
罪，處5 年以下有期徒刑、拘役或500 元以下罰金。
意圖為自己或第三人不法之利益，而竊佔他人之不動產者，依前
項之規定處斷。
前二項之未遂犯罰之。


司法院資訊處製作；財團法人民間司法改革基金會備份。
